【裁判字號】    97,上訴,357
【裁判日期】    970513
【裁判案由】    偽造文書等
【裁判全文】
臺灣高等法院臺中分院刑事判決         97年度上訴字第357號
上  訴  人  臺灣南投地方法院檢察署檢察官
被      告  丙○○
上列上訴人因被告偽造文書案件，不服臺灣南投地方法院95年度
訴字第724號，中華民國96年12月26日第一審判決（起訴案號：
臺灣南投地方法院檢察署95年度偵緝字第9號），提起上訴，本
院判決如下：
    主  文
上訴駁回。
    理  由
一、公訴意旨略以：被告丙○○於民國（下同）八十六年間，向
    告訴人即其弟乙○○表示欲以告訴人所有坐落南投縣（以下
    均不引縣）南投市○○段一四一二之一地號土地及其上門牌
    號碼南投市○○路○段二巷四二號房屋辦理抵押貸款為由，
    而自告訴人處取得前開土地、建物之所有權狀及告訴人之身
    分證後，意圖為自己不法之所有，基於行使偽造私文書、詐
    欺取財之概括犯意，未經告訴人同意，私自影印告訴人之身
    分證等資料後，在南投市○○路二四七號住處（以下簡稱為
    「向上路住處」），冒用告訴人之名義，先後於：(一)如附表
    編號一之一所示之八十六年七月七日（起訴書誤載為八十六
    年七月二十五日），在中國信託商業銀行股份有限公司（以
    下簡稱為「中國信託銀行」）；(二)如附表編號二之一所示之
    八十六年七月二十四日，在臺北富邦商業銀行股份有限公司
    （以下簡稱為「臺北富邦銀行」）；(三)如附表編號三所示之
    八十八年五月十九日，在英商渣打銀行股份有限公司臺北分
    公司（以下簡稱為「英商渣打銀行」）；(四)如附表編號六所
    示之八十八年七月九日（起訴書誤載為八十九年一月，應予
    更正），在第一商業銀行股份有限公司（以下簡稱為「第一
    商業銀行」）；(五)如附表編號四所示之九十一年二月二十四
    日，在台新國際商業銀行股份有限公司（以下簡稱為「台新
    銀行」）；(六)如附表編號五所示之九十一年六月二十二日，
    在法商佳信銀行股份有限公司臺北分公司（以下簡稱為「法
    商佳信銀行」）等金融機構之信用卡申請書上，偽填告訴人
    之出生年月日、身分證統一編號等個人資料，及偽簽「乙○
    ○」之署名後，檢附上開身分證及土地、建物所有權狀影本
    及申請書等，連續偽造用以表示「乙○○」本人向前開金融
    機構申請信用卡之私文書，再以郵寄方式持以向前開金融機
    構申請信用卡而行使，致各該金融機構承辦人員因而陷於錯
    誤，核發信用卡，並以郵寄方式將信用卡寄至被告住處由被
    告收受，均足以生損害於告訴人之權益及各該金融機構對於
    信用卡核發、管理之正確性。被告（起訴書誤載為告訴人乙
    ○○）取得前開信用卡後，意圖為自己不法所有，基於以詐
    術取得他人之財物、以詐術取得財產上之不法利益、以不正
    方法由自動付款設備取得他人所有之現金、行使偽造私文書
    之概括犯意，在上開住處，於前開多張信用卡背面持卡人簽
    名欄偽造「乙○○」之署名各一枚，偽以表示告訴人於信用
    卡有效期限內有權使用該信用卡之辨識及證明，並自八十六
    年八月九日起至九十三年十一月十二日止，先後持前開多張
    信用卡，在臺中市、南投縣等地區，向金融機構特約商店盜
    刷購物或住宿、視聽歌唱、取得勞務服務或在自動櫃員機預
    借現金，而連續行使各該信用卡之私文書，並連續於刷卡消
    費時，在消費簽帳單持卡人簽名欄上偽簽「乙○○」之署名
    ，而偽造用以表彰「乙○○」本人持卡消費意思之私文書，
    再交付予各該特約商店而行使，使前開特約商店等人員或自
    動櫃員機陷於錯誤，誤認其係真正之信用卡持卡人或經告訴
    人授權使用信用卡之人，而分別交付其所購買之商品、使其
    取得免支付費用之財產上不法利益或支付其所提領之現金，
    均足以生損害於告訴人及各該特約商店、發卡銀行之權益，
    因認被告涉犯刑法第二百十六條、第二百十條之行使偽造私
    文書、同法第三百三十九條第一項之詐欺取財、第三百三十
    九條第二項之詐欺得利及第三百三十九條之二第一項以不正
    方法由自動付款設備取得他人之物等罪嫌等語。
二、公訴人認被告丙○○涉犯上開詐欺取財罪嫌，無非以(1)被告
    丙○○對於上揭犯罪事實坦承不諱；(2)告訴人乙○○指訴稱
    ：伊未申請上開等信用卡，亦未同意被告以伊的名義申辦上
    開信用卡，伊確實不知被告以其名義申辦等語；(3)此外並有
    上開等信用卡之申請書、上開建物、土地所有權狀、被告使
    用前開信用卡消費、預借現金之消費明細表附卷等為其論斷
    之依據。
三、按犯罪事實應依證據認定之，無證據不得認定犯罪事實；又
    不能證明被告犯罪或其行為不罰者，應諭知無罪之判決，刑
    事訴訟法第一百五十四條第二項、第三百零一條第一項分別
    定有明文。又所謂認定犯罪事實之證據，係指足以認定被告
    確有犯罪行為之積極證據而言，該項證據自須適合於被告犯
    罪事實之認定，始得採為斷罪之資料；且如未能發現相當確
    實證據，或證據不足以證明，自不能以推測或擬制之方法，
    以為裁判之基礎；而認定犯罪事實所憑之證據，雖不以直接
    證據為限，間接證據亦包括在內，然而無論直接證據或間接
    證據，其為訴訟上之證明，須於通常一般人均不致有所懷疑
    ，而得確信其為真實之程度者，始得據為有罪之認定，倘其
    證明尚未達到此一程度，而有合理之懷疑存在時，即難遽採
    為不利被告之認定（最高法院七十六年台上字第四九八六號
    判例參照）。刑事訴訟法第一百六十一條已於九十一年二月
    八日修正公布，其第一項規定：檢察官就被告犯罪事實，應
    負舉證責任，並指出證明之方法。因此，檢察官對於起訴之
    犯罪事實，應負提出證據及說服之實質舉證責任。倘其所提
    出之證據，不足為被告有罪之積極證明，或其指出證明之方
    法，無從說服法院以形成被告有罪之心證，基於無罪推定之
    原則，自應為被告無罪判決之諭知（最高法院九十二年台上
    字第一二八號判例意旨參照）。
四、訊據被告堅決否認有何上開偽造文書等之犯行，辯稱：告訴
    人知道伊用其名義申辦信用卡，因為之前伊的票據借給伊岳
    父使用，結果跳票而無法辦理信用卡，告訴人與伊都住在一
    起，信用卡帳單都寄到家中，信用卡已使用多年，後來係因
    沒有工作才無法清償刷卡費用等語，經查：
（一）按告訴人之告訴，係以使被告受刑事訴追為目的，是其陳
      述是否與事實相符，即應調查其他証據，以資審認（最高
      法院三十年上字第八一六號、五十二年台上字第一三○○
      號判例意旨參照）。又按告訴人之陳述如無瑕疵，且就其
      他方面調查又與事實相符，固足採為科刑之基礎，倘其陳
      述尚有瑕疵，則在未究明前，自不得遽採為論罪科刑之根
      據；而所謂無瑕疵，係指被害人所為不利被告之陳述，與
      社會上之一般生活經驗或卷附其他客觀事證並無矛盾而言
      ，至所謂就其他方面調查認與事實相符，非僅以所援用之
      旁證足以證明被害結果為已足，尤須綜合一切積極佐證，
      除認定被告確為加害人之外，在推理上無從另為其他合理
      原因之假設而言（最高法院九十二年度台上字第五五八○
      號判決意旨參照）。
（二）告訴人先於偵查中指稱：未曾申請信用卡，八十幾年間因
      被告載伊去銀行辦理貸款，之後伊之身分證都放在被告那
      邊，被告申辦信用卡時，並未經伊同意等語（見九十四年
      度他字第六七二號偵查卷第四頁，九十五年度偵緝字第九
      號偵查卷第三二頁）。嗣於原審準備程序中改稱：被告並
      未告知以伊的名義申辦信用卡，但因要辦理抵押貸款，所
      以申辦第一商業銀行信用卡，被告有告訴伊，也帶伊去銀
      行申辦信用卡，伊有同意，伊確定被告以伊的名義申辦其
      他家銀行信用卡並沒有告訴伊，九二一地震後與被告住在
      一起，但伊不知道被告以伊的名義申辦信用卡等語（見原
      審卷卷一第二三頁、第二四頁）。另於原審審理時以證人
      身分結證稱：伊只有使用其中第一銀行信用卡，因為這張
      第一銀行信用卡是我去辦的，是丙○○帶我去辦貸款時順
      便辦理信用卡，其餘信用卡伊均不知被告有以伊名義辦理
      ，後來是被催討信用卡費始知情，... 九二一地震前住在
      向上路住處，九二一地震後則與被告共同住在南投市○○
      路○段二巷四二號的房子（以下簡稱為「彰南路住處」）
      ，當初申辦第一銀行信用卡時均住在彰南路，而以伊名義
      申辦之信用卡均寄至彰南路住址，但除第一銀行的帳單外
      ，其餘帳單均未開閱，且第一銀行的帳單是伊自己繳納，
      其餘信用卡帳單都是被告自己繳的，伊申辦第一銀行信用
      卡之前，就發現被告冒用伊名義申請信用卡之事，第一銀
      行信用卡申請書上不是伊簽名，這筆跡不是伊的，新信用
      卡寄來伊沒有簽收，連第一銀行信用卡都是被告交給伊的
      ，... 在九二一地震之前就發現被告以伊的名義申辦中國
      信託銀行信用卡，因中國信託銀行信用卡帳單都寄至向上
      路住處而發現，伊發現後有找被告，被告說他會還錢，伊
      就沒有繼續理會，八十一年間伊當兵時，被告就陸續以做
      生意為由將伊的身分證、土地、建物所有權狀拿走，至九
      十年間換發新身證也有交給被告，後來伊在九十幾年結婚
      ，伊妻說這樣不行，才去將放在被告處之身分證拿回等語
      （見原審卷卷一第一九五至一九九頁），告訴人先前於偵
      查中全盤否認曾同意被告以其名義申辦信用卡，嗣於原審
      承認知悉且隨同前往銀行以自己名義申辦第一商業銀行之
      信用卡後，自行持用該行之信卡用及繳費，及於九二一地
      震前即知被告有冒用其名義申辦中國信託銀行之信用卡簽
      帳消費等節，告訴人前後所述情節迥異，其指述非無究明
      之必要；且查，該第一銀行所申辦之信用卡申請書上，並
      非告訴人親簽申辦，且該行之信用卡之申辦與抵押貸款之
      申辦同時申請，亦非同時為之，業據第一商業銀行南投分
      行以九十六年七月二十六日（96）一南投字第236號函附
      在卷（見原審卷第二０七至二三三頁），則告訴人指述向
      第一銀行申辦貸款時同時申辦該信用卡云云，顯與實情不
      符，況查該信用卡亦非告訴人本人親收，而係透過被告交
      付，業據告訴人證述明確，已如前述；另就告訴人何時知
      悉被告以其名義申辦信用卡一節，告訴人在偵審中亦為兩
      歧之供述，於原審並證稱自八十一年間當兵時，即任由被
      告以做生意為由持用告訴人的身分證、土地、建物所有權
      狀，迨至九十年間換發新身證後亦交給被告持用，及至九
      十年間結婚時始向被告取回身分證，復進一步證述原住向
      上路住處，即有收到中國信託銀行之催帳單，九二一地震
      後則與被告同住在彰南路住處，故申辦第一銀行信用卡時
      均住在彰南路，而以伊名義申辦之信用卡均寄至彰南路住
      址，但除第一銀行的帳單自行繳納外，亦言及尚有其餘帳
      單未開閱，其餘信用卡帳單都是被告自己繳的等節，衡情
      告訴人如於八十八年間九二一地震前已知被告有冒用其身
      分證件、偽造申請書申辦信用卡持供消費乙事，即當申告
      究辦，竟謂追問後，被告擔保償還帳單債務，即未予過問
      云云，甚仍將攸關個人信用之重要證件長期供被告留用，
      所為顯悖於常情，其指述既先後顯有不一，要難謂無重大
      瑕疵可言。
（三）又查，告訴人於原審證稱：九二一前係居住向上路住處，
      於九二一後始搬至彰南路住處，後來別人向伊催討信用卡
      費用時，才知被告以伊名義辦理信用卡等語（見原審卷卷
      一第一九五頁），惟查，如附表編號一之一、一之二、二
      之一、二之二、二之三、三、四、五等信用卡之帳單均寄
      至彰南路住處，此有上開信用卡之申請書、臺北富邦銀行
      信用卡消費明細及帳單暨英商渣打銀行信用卡月結帳單記
      錄等在卷可憑（見原審卷卷一第二三六頁、第二三七頁、
      第二四三頁、第二四一頁、第二四二頁，九十四年度他字
      第六七二號偵查卷第二七頁，九十五年度偵緝字第九號偵
      查卷第一六三頁、第一七一頁、九十四年度他字第六七二
      號偵查卷第五一頁至第七七頁、九十五年度偵緝字第九號
      第一九五頁至第二九五頁），而告訴人自八十八年九月二
      十一日九二一大地震後即入住彰南路住處，計至九十四年
      八月十日提起本件告訴時止，期間長達六年，豈有未能發
      現被告以其名義申辦信用卡之理？又告訴人在原審審理時
      亦證稱：電話號碼0000000000號為彰南路住處
      之電話，號碼000000000號則係伊向上路住處之
      電話、行動電話門號0000000000號為伊所使用
      ，而行動電話門號0000000000號則為被告所使
      用等情（見原審卷卷二第二○頁），觀諸如附表所示等信
      用卡申請書上均留有彰南路住處及向上路住處之電話號碼
      ，甚於如附表編號二之二所示之臺北富邦銀行信用卡申請
      書尚留有告訴人所使用之行動電話門號（見原審卷第二四
      一頁），則被告於如附表所示之時間申請如附表所示之信
      用卡之際，各該銀行人員進行徵信而撥打上開所留彰南路
      住處及向上路住處之電話或其行動電話，衡情告訴人當早
      已知悉其情，於原審竟稱一無所悉，於本院亦稱「（審判
      長問：其他銀行也有打電話給你徵信確認，你都不知道嗎
      ？）好像沒有」等語（見本院卷第四四頁），既與常情相
      悖，參酌告訴人於原審嗣亦證及除第一銀行的帳單自行繳
      納外，尚有其餘帳單未開閱，其餘信用卡帳單都是被告自
      己繳的等語，堪認告訴人就被告持用其身分證件申辦其他
      銀行之信用卡簽帳消費乙事，早知其情，並容任為之，其
      指述對被告上開犯行一無所悉云云，實難遽予採信。
（四）另告訴人指稱：第一商業銀行信用卡係因辦理抵押貸款時
      ，須同時辦理信用卡而申辦，當時係被告載伊去銀行親自
      辦理等語（見原審卷卷一第二四頁、第一九五頁），然查
      ，以告訴人名義向第一商業銀行申辦抵押借款係於八十七
      年五月二十六日，而以告訴人名義申辦該行之信用卡，則
      於八十八年七月九日辦理，非與上開貸款同時申辦，且該
      信用卡申請書上「乙○○」之署名係由被告所簽，除經被
      告供承在卷外（見原審卷卷一第二○○頁），並有第一商
      業銀行南投分行九十六年七月二十六日（九六）一南投字
      第二三六號函及所附之消費者貸款申請書、該行消費金融
      授信業務申請書、借款申請書、借據、信用卡申請書各一
      份在卷可證（見原審卷卷一第二○七頁至第二一一頁、第
      二二二頁），足見告訴人前開指述顯與事實不符。依此，
      如附表編號一至五所示信用卡申請書「乙○○」之署名固
      均由被告所為，然該申辦過程與如附表編號六之第一商業
      銀行信用卡均如出一轍，甚難僅以告訴人片面指述而遽為
      被告不利之認定。復查，被告自九十三年十一月間起即無
      法按約繳付信用卡費用，以致告訴人須擔負如附表編號一
      至五所示信用卡之各筆民事債務（見原審卷第三九至第一
      七四頁）乙節，告訴人因憚於上開申辦信用卡之銀行均向
      之索償，始請教他人自保之道，因而提起此刑事告訴，認
      可免除此部分信用卡債務（見本院卷第四四頁），容可為
      提起本件告訴之動機，惟告訴人其個人重要證件何以自八
      十一年間即任由被告持用以申辦相關金融事宜，究兩兄弟
      間有為如何之默示約定或被告逾越授權行為？因被告自偵
      審中堅詞係經告訴人同意始然，否認有何冒用申辦信用卡
      及持卡消費之情形下，如未能舉證供本院查證，告訴人之
      上開指述亦難遽予採信。
（五）復告訴人指稱係因辦理貸款而將身分證、建物、土地所有
      權狀交付被告等語（見原審卷卷一第一九九頁），惟查，
      以告訴人名義向第一商業銀行所申辦之貸款係於八十七年
      五月二十六日，業如前述，而如附表編號一之一及二之一
      向中國信託銀行及臺北富邦銀行所申辦之信用卡，則係早
      於上開時間之八十六年七月七日及同年月二十四日，又上
      開二信用卡所憑辦理之證明文件為告訴人身分證影本及扣
      繳憑單影本（見原審卷卷二第四頁、第九頁），均足以表
      彰告訴人個人之身分及資力，又告訴人亦證稱：被告以做
      生意為由將伊身分證取走等語（見原審卷卷一第一九九頁
      ），於本院又稱伊結婚前，被告就拿伊身分證去了，一直
      到伊要結婚時才拿回，甚至選舉時，伊還要向被告拿，那
      帳單寄回家裡伊發現時，被告向伊說他會去繳錢，所以才
      沒警覺等語（見本院卷第四四頁），足認告訴人對於被告
      取走其身分證件重要資料，對外以告訴人名義進行金融及
      商業行為，告訴人當有所預見並基於親誼關係諒已同意，
      基此，實難以事隔多年後被告未依約繳付信用款債務而受
      追償乙事，反推論告訴人事前並未同意被告以其名義申辦
      如附表編號一至五所示之信用卡並持卡簽帳消費，而為不
      利被告之有罪論斷。
（六）再被告於如附表編號一至五所示之時間，以告訴人名義分
      別申辦如附表編號一至五所示之信用卡，自九十三年十一
      月間起因經濟能力不佳而無法正常繳款，此有法商佳信銀
      行臺北分行法佳銀北字第九五○三○五二號函、臺北富邦
      銀行總處（九五）北富信卡字第○三一五號函及其所附信
      用卡資料、歷史交易明細資料、中國信託銀行陳報狀、英
      商渣打銀行（九六）渣信字第○○四一號函、台新銀行台
      新總法制字第○九六○○○○○一三一號函各一份附卷可
      稽（見九十五年度偵緝字第九號偵查卷第四四頁、第一七
      九頁至第一九○頁，原審卷卷一第三二頁、第三三頁、第
      三五頁、第三六頁），而被告自八十六年七月七日起至九
      十三年十一月間止陸續持用上開信用卡，均依約繳付款項
      以保持上開信用卡及告訴人之債信，參酌上開信用卡帳單
      係長期定期通知帳單予告訴人及告訴人之前開陳述，凡此
      益徵被告有得到告訴人同意而申辦上開信用卡並予以持用
      。
（七）末按被告之自白不得作為有罪判決之唯一證據，仍應調查
      其他必要之證據，以察其是否與事實相符，刑事訴訟法第
      一百五十六條第二項定有明文；而附加於自白之佐證，亦
      須達於無合理懷疑之程度，且非只增強自白之可信性為已
      足，仍須具備構成犯罪要件事實之獨立證據，亦即除自白
      外，仍應有足可證明犯罪之必要證據，因此，無被告自白
      之案件，固應調查必要之證據，即已有被告自白之案件，
      亦須調查其他必要之證據，以察其是否與事實相符（最高
      法院九十一年度台上字第七四九六號判決參照）。被告固
      於偵查中供稱：辦卡前伊有告訴告訴人要辦信用卡，但沒
      有告訴其要用其名義去辦信用卡等語（見上開偵卷第三四
      頁），然被告於偵查中、原審準備程序及審理時及本院審
      理時，關於其有告知告訴人申辦信用卡及經其同意，即告
      訴人知情乙節均為一致之供述，並在原審陳稱：因伊認為
      向告訴人拿取身分證時，未明確告知係辦理信用卡，事實
      上告訴人知情，因伊債信不良等語（見原審卷卷一第一一
      頁），復於本院供稱「（審判長問：你在偵查中檢察官問
      你時，你回答說"辦卡前你有向他說你要辦卡，但是你沒
      有向告訴人說是要用他的名義辦理"提示偵緝卷一第34 頁
      ，並告以要旨？我會用他的名義辦卡，因為我沒有辦法用
      我自己的名義辦卡，檢察官問我，我答的意思是說，跟他
      拿身分證的時候，有跟他說要辦卡，到了真正要辦得時候
      ，沒有再跟他講。（審判長問：你為何本身不能辦理信用
      卡？）因為之前我的票據有借給我岳父使用，結果跳票，
      所以我沒有辦法辦理信用卡。我有辦卡的事實，但有告知
      我弟弟乙○○。」等語，則被告以做生意為由向告訴人拿
      取告訴人身分證及相關資力證明文件，而告訴人亦交付之
      ，甚至經年未曾請求返還（見原審卷第四四頁）等節觀之
      ，堪認告訴人對於被告持用其身分證件等、並以其名義進
      行金融或商業行為甚或申請信用卡應已有所預見及同意，
      被告所辯尚非全屬無憑。本件除告訴人片面且有瑕疵之指
      述外，公訴人所舉之其他證據並不足以證明被告確有行使
      偽造私文書犯行，是被告此部分自白自難認與事實相符，
      仍不得以此資為積極證據引為被告有罪之論據，併予敘明
      。
五、綜上所述，如附表編號六所示之第一商業銀行信用卡業據告
    訴人在原審自承知悉且同意被告以其名義申辦，而如附表編
    號一之一、二之一、三、四、五所示之信用卡部分，除告訴
    人片面且有瑕疵之指述外，尚乏其他積極證據可資證明被告
    確有行使偽造私文書及詐欺等犯行，且未達通常一般之人均
    不致於有所懷疑，而得確信其為真實之程度，揆諸前揭條文
    及判例意旨，尚難僅憑推測或擬制之方法，即遽為被告有罪
    之論斷。此外，復無其他積極證據足資認定被告有何公訴人
    所指之前揭犯行，被告之犯行既屬不能證明，依首揭規定，
    應諭知被告無罪之判決。原審以不能證明被告犯罪而為其無
    罪之諭知，經核原判決並無違誤，檢察官雖據告訴人具狀請
    求認告訴人對於被告辦理系爭信用卡等物，完全不知情，被
    告顯有偽造文書等之犯行云云，而提起上訴，指摘原判決不
    當，惟檢察官未能舉證供本院查證或提出被告有罪之積極證
    明，或說服本院形成被告有罪之心證，核檢察官之上訴為無
    理由，應予駁回。
據上論斷，應依刑事訴訟法第368條，判決如主文。
本案經檢察官甲○○到庭執行職務。
中    華    民    國    97    年    5     月    13     日
            刑事第七庭    審判長法  官  林  榮  龍
                                法  官  江  錫  麟
                                法  官  張  惠  立
上列正本證明與原本無異。
如不服本判決應於收受送達後十日內向本院提出上訴書狀，其未
敘述上訴之理由者並得於提起上訴後十日內向本院補提理由書 (
均須按他造當事人之人數附繕本)。
                                書記官  林  育  德
中    華    民    國    97    年    5    月     14    日
 附表
┌──┬──────┬────┬───────────┬───────────────┐
│編號│  發卡銀行  │申請日期│       卡號           │           帳單地址           │
├──┼──────┼────┼───────────┼───────────────┤
│1-1 │中國信託商業│86.07.07│0000000000000000      │南投縣南投市○○路○段2巷42號  │
├──┤銀行        ├────┼───────────┼───────────────┤
│1-2 │            │87.12.22│0000000000000000      │南投縣南投市○○路○段2巷42號  │
├──┤            ├────┼───────────┼───────────────┤
│1-3 │            │88.05.24│0000000000000000      │南投縣南投市○○路247號       │
├──┤            ├────┼───────────┼───────────────┤
│1-4 │            │91.04.11│0000000000000000      │南投縣南投市○○路247號       │
├──┼──────┼────┼───────────┼───────────────┤
│2-1 │臺北富邦銀行│86.07.24│0000000000000000      │南投縣南投市○○路○段2巷42號  │
├──┤            ├────┼───────────┼───────────────┤
│2-2 │            │88.06.29│0000000000000000      │南投縣南投市○○路○段2巷42號  │
├──┤            ├────┼───────────┼───────────────┤
│2-3 │            │91.07.01│0000000000000000      │南投縣南投市○○路○段2巷42號  │                          │
├──┼──────┼────┼───────────┼───────────────┤
│ 3  │英商渣打銀行│88.05.19│4509xxxxxxxx2976      │93.01以前：                   │
│    │            │        │                      │南投縣南投市○○路247號       │
│    │            │        │                      │93.01以後：                   │
│    │            │        │                      │南投縣南投市○○路○段2巷42號  │
├──┼──────┼────┼───────────┼───────────────┤
│ 4  │台新銀行    │91.02.24│0000000000000000      │南投縣南投市○○路○段2巷42號  │
├──┼──────┼────┼───────────┼───────────────┤
│ 5  │法商佳信銀行│91.06.22│00000000000000        │南投縣南投市○○路○段2巷42號  │
├──┼──────┼────┼───────────┼───────────────┤
│ 6  │第一商業銀行│88.07.09│0000000000000000      │南投縣南投市○○路○段2巷42號  │
└──┴──────┴────┴───────────┴───────────────┘


司法院資訊處製作；財團法人民間司法改革基金會備份。
